臺灣高等法院臺南分院刑事判決
110年度上訴字第433號
上  訴  人  
即  被  告  顏銘毅


選任辯護人  呂維凱律師
上列上訴人因毒品危害防制條例案件，不服臺灣雲林地方法院10
9年度訴字第819號中華民國110年2月26日第一審判決（起訴案號
：臺灣雲林地方檢察署109年度偵字第6619號、第7002號），提
起上訴，本院判決如下：
    主  文
原判決關於顏銘毅犯附表一編號1至3所示之罪刑及沒收暨定應執
行刑部分，均撤銷。
顏銘毅犯附表一編號1至3所示之罪，各處如附表一編號1至3「本
院諭知主文欄」所示之刑及沒收。
其他上訴駁回(即附表一編號4所示之罪部分)。
顏銘毅上開撤銷改判部分(即附表一編號1至3)，與其他上訴駁回
部分(即附表一編號4)所處之刑，應執行有期徒刑參年拾月。沒
收部分併執行之。
    事  實
一、顏銘毅明知愷他命（Ketamine）、4-甲基甲基卡西酮（Meph
    edrone）、硝甲西泮(Nimetazepam)皆為毒品危害防制條例
    第2條第2項第3款所列管之第三級毒品，不得販賣，竟持附
    表三編號1所示門號0000000000號行動電話1支(含SIM卡1張
    ）作為聯絡工具，分別為下列行為：
㈠、基於販賣第三級毒品4-甲基甲基卡西酮、硝甲西泮以營利之
    犯意，以其持用之上開門號行動電話與許家瑋先行為如附表
    二編號1所示對話內容，聯絡購買內含4-甲基甲基卡西酮及
    硝甲西泮之毒品咖啡包事宜後，再於附表一編號1所示時、
    地，以附表一編號1所示方式，販賣附表一編號1所示數量及
    金額之含4-甲基甲基卡西酮、硝甲西泮毒品咖啡包予許家瑋
    。
㈡、另基於販賣第三級毒品愷他命以營利之犯意，持上開門號行
    動電話與李緯賜先行為附表二編號2至4所示對話內容，聯絡
    購買愷他命事宜後，分別於附表一編號2至4所示時、地，以
    附表一編號2至4所示方式，販賣如附表一編號2至4所示數量
    、金額愷他命予李緯賜。嗣經警依臺灣雲林地方法院核發之
    109年度聲監續字第473號通訊監察書，對顏銘毅持用之上開
    門號行動電話實施通訊監察，及由李緯賜提供其與顏銘毅之
    社群軟體臉書對話內容，再於民國109年9月23日上午7時20
    分許，持臺灣雲林地方法院核發之109年度聲搜字第537號搜
    索票，至雲林縣○○鎮○○里○○000號顏銘毅當時居處搜索，扣
    得如附表三所示之物，始悉上情。
二、案經雲林縣警察局移送臺灣雲林地方檢察署檢察官偵查起訴
    。
    理  由
一、證據能力：
    按被告以外之人於審判外之陳述，雖不符刑事訴訟法第159
    條之1至第159條之4規定得為證據之情形，而經當事人於審
    判程序同意作為證據，法院審酌該言詞陳述或書面陳述作成
    時之情況，認為適當者，亦得為證據，刑事訴訟法第159條
    之5第1項定有明文。又刑事訴訟法第159條之5立法意旨，在
    於確認當事人對於傳聞證據有處分權，得放棄反對詰問權，
    同意或擬制同意傳聞證據可作為證據，屬於證據傳聞性之解
    除行為，如法院認為適當，不論該傳聞證據是否具備刑事訴
    訟法第159條之1至第159條之4所定情形，均容許作為證據，
    不以未具備刑事訴訟法第159條之1至第159條之4所定情形為
    前提。查本判決所引用之下列供述證據暨其他書證、物證，
    檢察官、被告顏銘毅及其辯護人於本院準備程序或審理時，
    均同意作為本案證據（見本院卷第72至75頁、第132至136頁
    ），且於本院逐一提示後，迄於言詞辯論終結前亦未聲明異
    議，本院審酌上開證據資料製作時之情況，尚無違法不當及
    證明力明顯過低之瑕疵，認以之作為證據應屬適當，而有證
    據能力。
二、認定犯罪事實所憑之證據及理由：
㈠、上開犯罪事實，迭據被告於偵訊、原審訊問或審理及本院審
    理時坦承不諱（見他卷第309至313頁、第319頁；6619號偵
    卷－以下稱偵卷一－第97至100頁；聲羈卷第38至39頁；原審
    卷第28至30頁、第83頁、第86頁、第150頁、第162至163頁
    ；本院第132頁、第146頁、第151頁），並據證人許家瑋、
    李緯賜、蔡泓杰證述在卷（見警卷第42至45頁、第62至63頁
    ；他卷第151至155頁、第177至183頁、第207至211頁；7002
    號偵卷－以下稱偵卷二－第27頁），並有原審法院核發之109
    年度聲監續字第473號通訊監察書及電話附表、附表二編號1
    所示通訊監察譯文、被告與李緯賜間以臉書為附表二編號2
    至4所示對話截圖、原審法院核發之109年度聲搜字第537號
    搜索票、雲林縣警察局刑事警察大隊製作之搜索扣押筆錄、
    扣押物品目錄表、搜索及扣案物照片、被告及證人許家瑋、
    李緯賜之尿液代號與真實姓名對照表、臺南市政府衛生局檢
    驗結果報告、立人醫事檢驗所濫用藥物尿液檢驗報告在卷可
    稽（見警卷第49頁、第73至83頁、第89至90頁、第107至113
    頁；他卷第67至71頁；6619號偵卷－以下稱偵卷一－偵卷一第
    115頁），並有扣案附表三編號1所示被告與許家瑋、李緯賜
    聯絡販賣第三級毒品之上開門號行動電話可證。被告自白核
    與客觀事證相符，堪以採信。
㈡、起訴書指被告於附表一編號1所示該次販賣予許家瑋之毒品咖
    啡包內，所含第三級毒品為4-甲基甲基卡西酮及7-胺基硝甲
    西泮，而由卷附被告與許家瑋之尿液代號與真實姓名對照認
    證單、臺南市政府衛生局檢驗結果報告各2份(見偵卷一第11
    5頁、第119頁、第127頁、第129頁)，顯示被告與許家瑋為
    警查獲時，經警採尿送驗，尿液中均檢出7-胺基硝甲西泮及
    4-甲基甲基卡西酮成分，固堪認定被告自其來源取得之咖啡
    包，確實係含有2種第三級毒品成分，然被告與許家瑋尿液
    中檢驗出之7-胺基硝甲西泮應是第三級毒品硝甲西泮之代謝
    物，從而，被告與許家瑋施用內含4-甲基甲基卡西酮及硝甲
    西泮之咖啡包後，排放之尿液內方會驗出4-甲基甲基卡西酮
    與硝甲西泮之代謝物即7-胺基硝甲西泮成分，是起訴書此部
    分記載顯有錯誤，被告於附表一編號1出售予許家瑋者，為
    內含第三級毒品4-甲基甲基卡西酮、硝甲西泮之咖啡包，起
    訴書此部分記載應予更正，附此敘明。
㈢、按販賣毒品之所謂販賣行為，係行為人基於營利之目的，而
    販入或賣出毒品而言。販賣毒品者，其主觀上須有營利之意
    圖，且客觀上有販賣之行為，即足構成，至於實際上是否已
    經獲利，則非所問。即於有償讓與他人之初，係基於營利之
    意思，並著手實施，而因故無法高於購入之原價出售，最後
    不得不以原價或低於原價讓與他人時，仍屬販賣行為。必始
    終無營利之意思，以原價或低於原價有償讓與他人，方難謂
    為販賣行為，而僅得以轉讓罪論處（最高法院93年度台上字
    第1651號、94年度台上字第5317號判決意旨參照）。愷他命
    、4-甲基甲基卡西酮、硝甲西泮均為毒品危害防制條例第2
    條第2項第3款所規定之第三級毒品，物稀價昂，政府查緝甚
    嚴，對於販賣毒品者又科以重度刑責，其持有販賣者，苟非
    有利可圖，當不願甘冒法律制裁之風險予以販賣。以本案而
    論，被告於原審羈押訊問時供稱：「(你有沒有在109年9月8
    日凌晨在你大屯住處的房間販賣新臺幣(下同)1,000元的K他
    命給李緯賜？）應該是有。我有拿到1,000元。(這次有沒有
    賺？）有賺，大概賺100元。這次我承認販賣K他命。」等語
    (見聲羈卷第38頁)；於原審審理時復供稱：「（賣咖啡包給
    許家瑋賺多少？賺什麼？）賺吃得。(賣K他命給李緯賜3次
    都賺什麼？）賺吃得。」等語(見原審卷第30頁)，則被告販
    售第三級毒品予許家瑋、李緯賜確實獲有利潤，是被告有販
    賣毒品藉以營利之意圖甚明。
㈣、綜上所述，本件事證明確，被告犯行洵堪認定，自應依法論
    科。
三、論罪科刑之理由：
㈠、按行為後法律有變更者，適用行為時之法律。但行為後之法
    律有利於行為人者，適用最有利於行為人之法律，刑法第2
    條第1項定有明文。查被告為附表一編號1所示行為後，毒品
    危害防制條例第4條第3項、第17條第2項於109年1月15日經
    總統公布修正，並於同年7月15日施行（同條例第17條第1項
    、第19條第1項，並未修正），修正前毒品危害防制條例第4
    條第3項規定：「製造、運輸、販賣第三級毒品者，處7年以
    上有期徒刑，得併科新臺幣7百萬元以下罰金。」修正後規
    定：「製造、運輸、販賣第三級毒品者，處7年以上有期徒
    刑，得併科新臺幣1千萬元以下罰金。」且如附表一編號1所
    示被告出售許家瑋之毒品咖啡包係混合2種以上毒品，修正
    後毒品危害防制條例增訂第9條第3項：「犯前5條之罪而混
    合2種以上之毒品者，適用其中最高級別毒品之法定刑，並
    加重其刑至2分之1」，顯然重於修正前所應適用之罪刑，是
    經比較新舊法之規定，修正後之上開規定並未較有利於被告
    ，故依刑法第2條第1項前段規定，應適用行為時即修正前之
    毒品危害防制條例第4條第3項之規定。又修正前毒品危害防
    制條例第17條第2項原規定：「犯第4條至第8條之罪於偵查
    及審判中均自白者，減輕其刑」；修正後毒品危害防制條例
    第17條第2項則規定：「犯第4條至第8條之罪於偵查及歷次
    審判中均自白者，減輕其刑」，而增加須於「歷次」審判中
    均自白，始得依該條項減輕之要件，經比較新舊法之結果，
    被告行為後之法律並未較有利於被告，依刑法第2條第1項前
    段規定，自應適用行為時即修正前毒品危害防制條例第17條
    第2項之規定。
㈡、愷他命、4-甲基甲基卡西酮、硝甲西泮均係毒品危害防制條
    例第2條第2項第3款所列管之第三級毒品，不得非法販賣，
    被告於附表一編號1販賣含第三級毒品4-甲基甲基卡西酮、
    硝甲西泮之咖啡包予許家瑋，所為係犯修正前毒品危害防制
    條例第4條第3項販賣第三級毒品罪；於附表一編號2至4販賣
    第三級毒品愷他命予李緯賜，所為均係犯毒品危害防制條例
    第4條第3項之販賣第三級毒品罪。被告著手販賣毒品前，意
    圖販賣而持有第三級毒品之低度行為，為販賣第三級毒品之
    高度行為所吸收，不另論罪。又被告於附表一編號1所示販
    賣第三級毒品犯行，係以一販賣毒品行為，同時販賣內含4-
    甲基甲基卡西酮、硝甲西泮此2種第三級毒品成分之咖啡包
    ，應認被告係基於單一販賣第三級毒品之犯意，而為單一販
    賣第三級毒品之行為，進而侵害單一國民健康法益，不因販
    賣不同種類之同級毒品，而分別論罪，故僅論以販賣第三級
    毒品之單純一罪。　
㈢、被告前後所犯4次販賣第三級毒品罪間，犯意各別，行為互殊
    ，應予分論併罰。
㈣、被告就附表一編號1至4所示販賣第三級毒品犯行，於偵查及
    審理中均自白犯行在卷，合於修正前、後毒品危害防制條例
    第17條第2項減輕其刑之要件，爰依該條項規定就上開犯行
    分別減輕其刑。
㈤、另犯毒品危害防制條例第4條至第8條、第10條或第11條之罪
    ，供出毒品來源，因而查獲其他正犯或共犯者，減輕或免除
    其刑，該條例第17條第1項定有明文。經查，被告於警詢時
    供稱其如附表一編號2至3所示販賣予李緯賜之愷他命毒品來
    源，係向李進益所購買，並詳細證述向李進益購買愷他命之
    時、地及交易經過，嗣後經檢警偵查，確實因被告供述而查
    獲李進益販賣愷他命予被告之犯行，並經臺灣嘉義地方檢察
    署檢察官就李進益販賣愷他命予被告之犯行提起公訴，有臺
    灣嘉義地方檢察署檢察官110年度偵字第1967號、第2840號
    起訴書附卷可參(見本院卷第121至125頁)，觀諸李進益為檢
    察官起訴販賣愷他命予被告之時間，均在被告於附表一編號
    2、3所示販賣愷他命予李緯賜之前，被告既供稱其附表一編
    號2、3所示販賣予李緯賜之愷他命來源係向李進益所購買，
    堪認被告此2次犯行確有因其供出毒品來源而查獲上游之情
    形，爰依毒品危害防制條例第17條第1項規定就被告所犯如
    附表一編號2、3所示販賣第三級毒品犯行均減輕其刑。而刑
    法第71條第2項規定「有2種以上之減輕者，先依較少之數減
    輕之」，另同法第66條規定「有期徒刑、拘役、罰金減輕者
    ，減輕其刑至2分之1。但同時有免除其刑之規定者，其減輕
    得減至3分之2」，且若被告有毒品危害防制條例第17條第1
    項及第2項之減輕原因，則依據刑法第71條第2項規定，當先
    依毒品危害防制條例第17條第2項減輕其刑，再依同條例第1
    7條第1項遞減其刑（最高法院99年度台上字第203號判決要
    旨參照）。查被告如附表一編號2、3所示販賣第三級毒品犯
    行同時具有毒品危害防制條例第17條第1項及第2項減輕事由
    ，則被告所犯如附表一編號2、3所示販賣第三級毒品罪部分
    ，均按上開條例第17條第2項規定減輕其刑，後依同條例第1
    7條第1項所定再遞減其刑。
㈥、至於被告於附表一編號1所示販賣第三級毒品4-甲基甲基卡西
    酮及硝甲西泮予許家瑋之犯行，與附表一編號4所示販賣第
    三級毒品愷他命予李緯賜犯行部分，被告雖亦主張其有供出
    毒品來源為李進益，應有毒品危害防制條例第17條第1項減
    輕其刑之適用云云。惟查，李進益經臺灣嘉義地方檢察署檢
    察官提起公訴之販賣第三級毒品犯行，皆係販賣愷他命予被
    告，並無因販賣第三級毒品4-甲基甲基卡西酮及硝甲西泮予
    被告之犯罪事實經檢察官提起公訴，有上開起訴書可憑，是
    被告於附表一編號1所示販賣予許家瑋含第三級毒品4-甲基
    甲基卡西酮及硝甲西泮成分之咖啡包，顯非向李進益購得，
    故被告此次犯行並無因其供述而查獲毒品來源之情事，當無
    適用毒品危害防制條例第17條第1項規定減輕其刑之餘地。
    另被告於附表一編號4所示該次販賣第三級毒品愷他命予李
    緯賜前，曾與李緯賜以通訊軟體臉書相互聯絡，2人間對話
    內容如附表二編號4所示，揆諸該對話內容可見，李緯賜於
    購買愷他命前先撥打網路電話詢問被告「有嗎」，以確認被
    告當時是否有愷他命可出售，被告回答「等等，我打給他」
    ，足徵被告當時身邊並無愷他命可立即出售予李緯賜，須再
    以電話詢問上游是否有愷他命可出售甚明，被告於偵訊時就
    此通電話內容之對話意義亦供稱：「（提示109年9月16日臉
    書對話截圖，與李緯賜談何事？）應該是他要東西（K他命
    ），我幫他打電話給毒品上游，我忘記是打給李進益或何人
    。（109年9月16日那天你們有見面？）我覺得應該是沒有，
    我在對話中說『等等我打給他』，意思就是說我這邊沒有，要
    向上游調貨。(上游何人？）李進益或別人。（你那天有打
    否？）有打，但不知是打給李進益是別人...」等語(見他卷
    第313頁)，再觀之李進益為臺灣嘉義地方檢察署檢察官販賣
    愷他命予被告之犯罪事實，時間自109年5月1日起至同年8月
    8日止，可見檢察官所起訴李進益最後1次於109年8月8日出
    售予被告之愷他命，因與被告於附表一編號4所示出售李緯
    賜時間相距甚遠，被告於109年8月8日向李進益購買之愷他
    命，應早已於附表一編號4該次販售李緯賜前用罄，是被告
    於附表一編號4所示該次販售予李緯賜之愷他命，難認來源
    係向李進益購買，縱被告該次出售予李緯賜之愷他命來源確
    為李進益，李進益此次販賣予被告之第三級毒品犯行，顯未
    經檢察官起訴甚明，故被告附表一編號4此次犯行，尚無因
    被告供述而有查獲上游之情事，亦無從適用毒品危害防制條
    例第17條第1項規定減輕其刑。從而，被告主張其附表一編
    號1、4所示犯行亦有毒品危害防制條例第17條第1項規定之
    適用，難謂可採，併此敘明。
㈦、辯護人雖主張被告本案犯行應適用刑法第59條減輕其刑等語
    ，惟刑法第59條減輕其刑之規定，必須犯罪另有其特殊之原
    因與環境等，在客觀上足以引起一般同情，認為即予宣告法
    定最低刑期，猶嫌過重者，始有其適用。此所謂法定最低度
    刑，固包括法定最低本刑；惟遇有其他法定減輕之事由者，
    則應係指適用其他法定減輕事由減輕其刑後之最低度刑而言
    。倘被告別有法定減輕事由者，應先適用法定減輕事由減輕
    其刑後，猶認其犯罪之情狀顯可憫恕，即使科以該減輕後之
    最低度刑仍嫌過重者，始得適用刑法第59條規定酌量減輕其
    刑，此觀同法第60條「依法律加重或減輕者，仍得依前條之
    規定酌量減輕其刑。」意旨自明（最高法院105年度台上字
    第854號判決意旨參照）。又適用刑法第59條酌量減輕其刑
    時，並不排除同法第57條所列舉10款事由之審酌（最高法院
    70年度第6次刑事庭會議決議參照）。本院酌以刑法第57條
    各款所列事項以及其他一切與犯罪有關之情狀後，認被告販
    賣第三級毒品予購毒者施用，殘害國民身心健康至鉅，嚴重
    破壞社會秩序，前後販賣4次第三級毒品，惡性難謂輕微，
    而以修正前、後販賣第三級毒品法定本刑為7年以上有期徒
    刑觀之，相較於修正後販賣第一、二級毒品法定刑已減低甚
    多，被告於本案犯罪當時並無特殊之原因與環境，且就其犯
    行已依毒品危害防制條例第17條第2項規定減輕其刑，如附
    表一編號2、3所示犯行更依毒品危害防制條例第17條第1項
    規定遞減輕其刑，所處法定刑度已經大幅降低，並無情輕法
    重之情形，被告漠視法紀、助長毒品流通，影響社會秩序重
    大，衡情並無何等足以引起一般同情之客觀情狀而應予以憫
    恕之處，自無適用刑法第59條酌減其刑之餘地，辯護人此部
    分請求礙難准許。
四、撤銷改判(即附表一編號1至3所示)部分：
㈠、原審以被告如附表一編號1至3所示犯行均事證明確，予以論
    罪科刑，並就被告如附表一編號1至3所示之犯罪所得予以宣
    告沒收，固非無見。惟⑴被告於附表一編號1此次販賣予許家
    瑋之咖啡包內，應含有4-甲基甲基卡西酮、硝甲西泮此2種
    第三級毒品成分，起訴書雖誤載被告所販售之咖啡包係含4-
    甲基甲基卡西酮、7-胺基硝甲西泮此2種第三級毒品成分，
    而應將起訴書所載7-胺基硝甲西泮更正為硝甲西泮，然原判
    決認起訴書附表編號1部分記載稱被告販賣給購毒者許家瑋
    之毒咖啡包內，除第三級毒品4-甲基甲基卡西酮之外，另摻
    有第三級毒品7-胺基硝甲西泮，而依行政院公告「毒品之分
    級及品項」之內容，『7-胺基硝甲西泮』本身並非經行政院公
    告列管之第三級毒品，是檢察官起訴書記載被告所販賣給購
    毒者許家瑋之毒咖啡包內，另摻有第三級毒品7-胺基硝甲西
    泮等語，應屬誤載，逕自將被告於附表一編號1所示此次販
    賣之第三級毒品成分以刪除方式更正為僅有4-甲基甲基卡西
    酮，疏未發現該7-胺基硝甲西泮係第三級毒品硝甲西泮施用
    後產生之代謝物，實際上被告販售之咖啡包確實含有4-甲基
    甲基卡西酮及硝甲西泮此2種第三級毒品，顯有未洽；⑵被告
    於附表一編號2、3所示犯行，如上所述有因其供述而查獲上
    游之情形，原判決未依毒品危害防制條例第17條第1項規定
    就此2次犯行減輕其刑，亦有未洽。雖被告上訴以其自白犯
    行、供出毒品來源，並基於友情而販賣第三級毒品給認識友
    人，數量亦不多，對社會治安並無危害，家庭及職業皆正常
    ，請求依刑法第59條規定酌減其刑，然其自白犯行及供出毒
    品來源均已依法減輕其刑，尚難因此據為刑法第59條規定減
    輕其刑之事由而重複減輕其刑，且其本案販賣次數有4次，
    販賣對象有2人，販賣總金額合計3,500元不少，對社會治安
    危害不輕，且其依自白或供出來源減輕刑期後，並無情輕法
    重之憾，主張再依刑法第59條規定酌減其刑，此部分上訴顯
    無理由，另其如附表一編號1所示犯行，並無供出上游而查
    獲之情形，被告上訴主張此次犯行應依毒品危害防制條例第
    17條第1項規定減輕其刑雖亦無理由，惟原判決未就被告所
    為附表一編號2、3所示犯行依法減輕其刑，故被告就此部分
    指摘原審量刑過重則有理由，且原判決未就檢察官已起訴被
    告於附表一編號1該次販賣之第三級毒品尚有硝甲西泮予已
    審理判決，亦有前揭瑕疵可指，是原判決就被告如附表一編
    號1至3所示犯行部分既有上開可議之處，即屬無可維持，自
    應由本院將原判決就被告關於附表一編號1至3所示罪刑及沒
    收部分，予以撤銷改判，定應執行刑部分亦因此失所附麗，
    應一併撤銷。
㈡、本院審酌被告前有過失致死前科，有臺灣高等法院被告前案
    紀錄表在卷可按，素行非佳，被告販賣第三級毒品予許家瑋
    、李緯賜之行為，非但戕害他人身心，有害國民健康，更可
    能引發各種犯罪，對國家社會治安之危害非淺，且被告販賣
    毒品次數有4次，對象有2人，次數及對象不少，販賣毒品合
    計金額不低，犯罪惡性非輕，惟被告自偵查、原審以迄本院
    審理時一致坦承犯行，犯後態度尚稱良好，暨被告自承為○○
    肄業，智識程度不高，未婚，亦無子女，從事○○工作，月入
    約00,000元，有正當工作及合法收入，與父親、祖母、兄弟
    同住等家庭狀況及其他一切情狀，分別就被告所犯附表一編
    號1至3所示之罪處如附表一編號1至3「本院諭知主文欄」所
    示之刑。
㈢、按犯第4條至第9條、第12條、第13條或第14條第1項、第2項
    之罪者，其供犯罪所用之物，不問屬於犯罪行為人與否，均
    沒收之，毒品危害防制條例第19條第1項定有明文。經查，
    被告為警持原審法院核發之搜索票，在其住處查扣如附表三
    編號1所示之門號0000000000號行動電話(含SIM卡1張)為被
    告所有，供被告於附表一編號1至3所示販賣第三級毒品時，
    與許家瑋、李緯賜聯絡所用之物，業據被告於警詢、原審審
    理時供述在卷(見警卷第9頁；原審卷第159頁)，故附表三編
    號1所示之行動電話及門號晶片卡，應依毒品危害防制條例
    第19條第1項規定，分別於其所犯附表一編號1至3所示各罪
    項下諭知沒收。至於在被告住處查扣之其餘附表三編號2至8
    所示之物，均與本案無關，亦據被告於原審審理時供述明確
    (見原審卷第159頁)，爰不予宣告沒收，附此敘明。
㈣、又犯罪所得，屬於犯罪行為人者，沒收之；前2項之沒收，於
    全部或一部不能沒收或不宜執行沒收時，追徵其價額，刑法
    第38條之1第1項前段、第3項分別定有明文。被告所犯如附
    表一編號1至3所示販賣第三級毒品犯行，因而分別取得之現
    金，雖均未扣案，然此為被告犯如附表一編號1至3所示犯販
    賣第三級毒品罪所得之財物，且均無刑法第38條之2第2項規
    定之情形，自均應依刑法第38條之1第1項前段、第3項規定
    分別宣告沒收，於全部或一部不能沒收或不宜執行沒收時，
    均追徵其價額。
五、上訴駁回之理由(即附表一編號4所示部分)及定應執行刑：
㈠、原判決以被告如附表一編號4所示販賣第三級毒品犯行罪證明
    確，因予適用毒品危害防制條例第4條第3項、第17條第2 項
    、第19條第1項，刑法第11條、第38條之1第1項前段、第3項
    規定，並以行為人之責任為基礎，審酌被告本案販賣毒品之
    行為，戕害國人身心健康，使施用者陷於毒品之危害，所為
    固屬不該，然考量被告於偵查中及本院審理時均能坦認犯行
    ，犯後態度非劣，並念及被告販賣毒品之次數、對象、數量
    均少，其惡性較諸大量、長期散播毒品之大毒梟為輕，兼衡
    其自陳為○○肄業之智識程度，未婚無子女，目前家中尚有祖
    母、父親、胞兄、胞弟，當時工作是在○○市場○○，每月收入
    約0萬元之家庭生活經濟狀況，並斟酌檢察官、辯護人對被
    告刑度之意見後，量處有期徒刑3年8月。及說明扣案如附表
    三編號1所示搭配門號0000000000號SIM卡1張之行動電話1支
    ，是被告用以聯繫本案購毒者李緯賜，而犯如附表一編號4
    所載之販賣第三級毒品罪所用之工具，不問是否屬於犯罪行
    為人與否，應依毒品危害防制條例第19條第1項規定，宣告
    沒收之；被告就附表一編號4所載之販賣第三級毒品犯行，
    所得之財物雖未扣案，仍應依刑法第38條之1第1 項前段、
    第3項規定，宣告沒收之，並於全部或一部不能沒收或不宜
    執行沒收時，追徵其價額。經核原判決此部分認事用法，均
    無不合，量刑亦稱允當。被告提起上訴，以其此次犯行亦有
    供出上游，因而查獲李進益，且其自白犯行，又有如上所述
    之情輕法重情形，原判決未依毒品危害防制條例第17條第1
    項規定及刑法第59條規定減輕其刑，致量刑過重為由，指摘
    原判決不當，惟被告如附表一編號4所示犯行，並無因其供
    述而查獲上游之情形，且無任何情輕法重之情事，詳如上述
    ，原判決未依毒品危害防制條例第17條第1項及刑法第59條
    規定減輕其刑，並無違誤，且原判決量刑亦無逾越法律界限
    之情事，被告就此部分提起上訴，核非有理由，應予駁回。
㈡、定執行刑：
１、按數罪併罰之定應執行之刑，係出於刑罰經濟與責罰相當之
    考量，並非予以犯罪行為人或受刑人不當之利益，為一種特
    別的量刑過程，相較於刑法第57條所定科刑時應審酌之事項
    係對一般犯罪行為之裁量，定應執行刑之宣告，乃對犯罪行
    為人本身及所犯各罪之總檢視，除應考量行為人所犯數罪反
    應出之人格特性，並應權衡審酌行為人之責任與整體刑法目
    的及相關刑事政策，在量刑權之法律拘束性原則下，依刑法
    第51條第5款之規定，採限制加重原則，資為量刑自由裁量
    權之外部界限，並應受法秩序理念規範之比例原則、平等原
    則、責罰相當原則、重複評價禁止原則等自由裁量權之內部
    抽象價值要求界限之支配，使以輕重得宜，罰當其責，俾符
    合法律授與裁量權之目的，以區別數罪併罰與單純數罪之不
    同，兼顧刑罰衡平原則(最高法院100年度台上字第21號判決
    意旨參照)。又數罪併罰定應執行刑之裁量標準，法無明文
    ，然其裁量仍應兼衡罪責相當及特別預防之刑罰目的，具體
    審酌整體犯罪過程之各罪關係(例如各行為彼此間之關聯性
    、數罪間時間、空間、法益之異同性、所侵害法益之專屬性
    或同一性、數罪對法益侵害之加重效應等)及罪數所反應行
    為人人格及犯罪傾向等情狀綜合判斷，為妥適之裁量，仍有
    比例原則及公平原則之拘束，倘違背此內部界限而濫用其裁
    量，仍非適法(最高法院104年度台抗字第718號裁定意旨參
    照)。因之，刑法第51條數罪併罰定執行刑之立法方式，非
    以累加方式定應執行刑，如以實質累加之方式定應執行刑，
    則處罰之刑度顯將超過其行為之不法內涵，而違反罪責原則
    ，及考量因生命有限，刑罰對被告造成之痛苦程度，係隨刑
    度增加而生加乘效果，而非以等比方式增加，是則以隨罪數
    增加遞減其刑罰之方式，當足以評價被告行為之不法性之法
    理(即多數犯罪責任遞減原則)，且定應執行刑之裁量時，亦
    應考量罪責相當、刑罰目的、各罪關係、侵害法益及罪數暨
    行為人人格及犯罪傾向等情狀綜合判斷。
２、本案依上述實務見解揭示之限制加重原則，考量被告本案數
    次犯行之期間均集中於109年7月至同年9月間，且其犯罪類
    型及侵害法益同質性甚高，被告復於犯後就全部犯行均在偵
    、審中自白，就附表一編號2、3所示犯行，更供出毒品來源
    ，於定應執行刑時，不宜給予過重刑罰，但亦應考量被告所
    犯之罪，對社會整體秩序及他人健康之危害亦不輕，仍不宜
    輕縱等情，併定被告撤銷改判所處之刑（即附表一編號1至3
    部分）與其他上訴駁回部分所處之刑（即附表一編號4部分
    ），應執行有期徒刑3年10月，沒收部分，併執行之。
六、依刑事訴訟法第368條、第369條第1項前段、第364條、第29
    9條第1項前段，修正前毒品危害防制條例第4條第3項、毒品
    危害防制條例第4條第3項、修正前毒品危害防制條例第17條
    第2項、毒品危害防制條例第17條第1項、第2項、第19條第1
    項，刑法第2條第1項前段、第11條前段、第51條第5款、第3
    8條之1第1項前段、第3項、第40條之2第1項，判決如主文。
本案經檢察官黃立宇提起公訴，檢察官趙中岳到庭執行職務。
中　　華　　民　　國　　110 　年　　8 　　月　　11　　日
                  刑事第六庭    審判長法　官  張瑛宗
　　　　　　　　　　　　　　　　　　　法　官  林逸梅
                                      法　官  李秋瑩
以上正本證明與原本無異。
如不服本判決應於收受送達後20日內向本院提出上訴書狀，其未
敘述上訴理由者，並得於提起上訴後20日內向本院補提理由書（
均須按他造當事人之人數附繕本）「切勿逕送上級法院」。
　　　　　　　　　　　　　　　　　　　書記官  劉紀君
中　　華　　民　　國　　110 　年　　8 　　月　　11　　日
修正前毒品危害防制條例第4條
製造、運輸、販賣第一級毒品者，處死刑或無期徒刑；處無期徒
刑者，得併科新臺幣二千萬元以下罰金。
製造、運輸、販賣第二級毒品者，處無期徒刑或七年以上有期徒
刑，得併科新臺幣一千萬元以下罰金。
製造、運輸、販賣第三級毒品者，處七年以上有期徒刑，得併科
新臺幣七百萬元以下罰金。
製造、運輸、販賣第四級毒品者，處五年以上十二年以下有期徒
刑，得併科新臺幣三百萬元以下罰金。
製造、運輸、販賣專供製造或施用毒品之器具者，處一年以上七
年以下有期徒刑，得併科新臺幣一百萬元以下罰金。
前五項之未遂犯罰之。
毒品危害防制條例第4條
製造、運輸、販賣第一級毒品者，處死刑或無期徒刑；處無期徒
刑者，得併科新臺幣3千萬元以下罰金。
製造、運輸、販賣第二級毒品者，處無期徒刑或10年以上有期徒
刑，得併科新臺幣1千5百萬元以下罰金。
製造、運輸、販賣第三級毒品者，處7年以上有期徒刑，得併科
新臺幣1千萬元以下罰金。
製造、運輸、販賣第四級毒品者，處5年以上12年以下有期徒刑
，得併科新臺幣5百萬元以下罰金。
製造、運輸、販賣專供製造或施用毒品之器具者，處1年以上7年
以下有期徒刑，得併科新臺幣1百50萬元以下罰金。
前五項之未遂犯罰之。
附表一：被告之犯罪事實、罪名及宣告刑表
編號 對象     交易方式 通話、聯繫之時間、內容 原判決諭知主文 本院諭知主文 1１ 許家瑋 顏銘毅持用門號0000000000號行動電話，先於109年7月6日晚間9時23分許，與許家瑋聯絡買賣第三級毒品咖啡包事宜後，再於109年7月6日晚間9時30分許，前往雲林縣○○鎮○○路與○○路交岔路口，以一手交錢，一手交貨之方式，將內含第三級毒品4-甲基甲基卡西酮、硝甲西泮之毒咖啡包1包交付許家瑋，並向其收取500元價金。 詳如附表二編號1所示 顏銘毅販賣第三級毒品，處有期徒刑參年捌月。 扣案如附表三編號1所示之物，沒收之；未扣案之犯罪所得新臺幣伍佰元，沒收之，於全部或一部不能沒收或不宜執行沒收時，追徵其價額。 顏銘毅販賣第三級毒品，處有期徒刑參年捌月，扣案如附表三編號1所示之物沒收之；未扣案販賣第三級毒品所得新臺幣伍佰元沒收之，於全部或一部不能沒收或不宜執行沒收時，追徵其價額。 2２ 李緯賜 顏銘毅使用門號0000000000號行動電話內建之通訊軟體臉書，於109年9月8日凌晨2時26分起至同日凌晨3時9分止，與李緯賜聯絡交易第三級毒品事宜後，於同日凌晨3時19分許，在雲林縣○○鎮○○00○00號其住處0樓房間，以一手交錢，一手交貨之方式，將愷他命1包交付李緯賜，並向其收取1,000元價金。 詳附表二編號2所示 顏銘毅販賣第三級毒品，處有期徒刑參年捌月。 扣案如附表三編號1所示之物，沒收之；未扣案之犯罪所得新臺幣壹仟元，沒收之，於全部或一部不能沒收或不宜執行沒收時，追徵其價額。 顏銘毅販賣第三級毒品，處有期徒刑壹年拾月，扣案如附表三編號1所示之物沒收之；未扣案販賣第三級毒品所得新臺幣壹仟元沒收之，於全部或一部不能沒收或不宜執行沒收時，追徵其價額。 3３ 李緯賜 顏銘毅使用門號0000000000號行動電話內建之通訊軟體臉書，自109年9月13日晚間11時39分起至同日晚間11時57分止，與李緯賜聯絡交易第三級毒品事宜後，再於109年9月14日凌晨0時10分許，前往李緯賜停放在雲林縣○○鎮○○住○○○○○號碼000-0000號自用小客車內，以一手交錢，一手交貨之方式，將愷他命1包交付李緯賜，並向其收取1,000元價金。 詳附表二編號3所示 顏銘毅販賣第三級毒品，處有期徒刑參年捌月。 扣案如附表三編號1所示之物，沒收之；未扣案之犯罪所得新臺幣壹仟元，沒收之，於全部或一部不能沒收或不宜執行沒收時，追徵其價額。 顏銘毅販賣第三級毒品，處有期徒刑壹年拾月，扣案如附表三編號1所示之物沒收之；未扣案販賣第三級毒品所得新臺幣壹仟元沒收之，於全部或一部不能沒收或不宜執行沒收時，追徵其價額。 4４ 李緯賜 顏銘毅使用門號0000000000號行動電話內建之通訊軟體臉書，於109年9月16日上午5時39分起至同日上午5時46分許止，與李緯賜聯絡交易第三級毒品事宜後，於109年9月16日上午5時56分許，在雲林縣○○鎮○○00○00號住處0樓房間內，以一手交錢，一手交貨之方式，將愷他命1包交付李緯賜，並向其收取1,000元價金。 詳附表二編號4所示 顏銘毅販賣第三級毒品，處有期徒刑參年捌月。 扣案如附表三編號1所示之物，沒收之；未扣案之犯罪所得新臺幣壹仟元，沒收之，於全部或一部不能沒收或不宜執行沒收時，追徵其價額。 上訴駁回。 

附表二：本案通訊監察譯文
編號  時      間 通訊監察譯文內容/ 臉書對話內容   備      考  1 109年7月6日晚間9時23分 【通訊監察譯文內容】 A ：0000-000000 （顏銘毅）（受話）B ：0000-000000 （許家瑋）（發話） ①佐證本判決附表一編號1之犯罪事實（即起訴書附表編號1部分）。② ②通訊監察譯文出處：他卷第232頁。③ ③本院109年聲監續字第473號通訊監察書（警卷第89至90頁）。④ ④基地台位置：雲林縣○○鎮○○路0段000 號樓頂   B ：哥 你開來PIZZA店這邊啦 A ：喔好   2２ 109年9月8日凌晨2時26分至同日凌晨3時9分 【李緯賜之臉書- 通訊軟體對話內容】A ：（ヤン銘欸- 即顏銘毅） B ：（李緯賜） ①佐證本判決附表一編號2之犯罪事實（即起訴書附表編號2部分）。② ②臉書對話截圖出處：警卷第67頁。   ①109年9月8日凌晨2時26分 A ：【視訊聊天已結束】【2分鐘7        秒】【回電】）    ②109年9月8日凌晨3：9 A ：【讚- 貼圖】 A ：要來嗎 A ：【讚- 貼圖】 A ：【讚- 貼圖】 A ：【讚- 貼圖】 A ：【讚- 貼圖】 A ：【讚- 貼圖】 B ：你來  阿嬤在罵 B ：不然就等一下   3３ 109年9月13日晚上11時39分至同日晚間11時57分 【李緯賜之臉書- 通訊軟體對話內容】A ：（ヤン銘欸- 即顏銘毅） B ：（李緯賜） ①佐證本判決附表一編號3之犯罪事實（即起訴書附表編號3部分）。② ②臉書對話截圖出處：警卷第69頁。   ①109年9月13日晚間11時39分 B ：【你撥打了電話給ヤン銘欸】【32 秒，重撥】    ②109年9月13日晚間11時52分 A ：【ヤン撥打了電話給你。】【37秒，回電】 B ：馬上有嗎    【讚- 貼圖】 A ：嗯 B ：【你撥打了電話給ヤン銘欸】【？分鐘12秒】【重撥】   4４ 109年9月16日上午5時39分至同日凌晨5時46分 【李緯賜之臉書- 通訊軟體對話內容】A ：（ヤン銘欸- 即顏銘毅） B ：（李緯賜） ①佐證本判決附表一編號4之犯罪事實（即起訴書附表編號4部分）。② ②臉書對話截圖出處：警卷第71頁。   A ：【讚- 貼圖】 【ヤン撥打了電話給你】【6分鐘36秒，109年9月16日凌晨5時46分回電】 B ：有嗎 A ：等等、我打給他 B ：那裡的  

附表三：本案扣案物部分
編號 名稱 數量 持/ 所有人 內容 備註  1 蘋果廠牌行動電話（搭配門號0000000000號SIM卡1張） 1支 顏銘毅  本案應沒收之物  2 蘋果廠牌行動電話（搭配門號0000000000號SIM 卡1張） 1支 顏銘毅  與本案無關  3 本票（票號：WG0000000 號） 1張 顏銘毅  與本案無關  4 借據（陳衍錡） 1張 顏銘毅  與本案無關  5 身分證影本（陳衍翰） 1張 顏銘毅  與本案無關  6 借據（陳衍翰） 1張 顏銘毅  與本案無關  7 本票（票號：○○0000000號） 1張 顏銘毅  與本案無關  8 K他命香菸 10支 顏銘毅 鑑驗結果： ①檢品編號：B0000000 　檢品外觀：香菸 　送驗數量：0.7308公克（淨重） 　驗餘數量：0.7040公克（淨重） 　檢出結果：三級毒品愷他命 ②檢品編號：B0000000 　檢品外觀：香菸 　送驗數量：0.7318公克（淨重） 　驗餘數量：檢品用罄 　檢出結果：三級毒品愷他命 ③檢品編號：B0000000 　檢品外觀：香菸 　送驗數量：0.7104公克（淨重） 　驗餘數量：檢品用罄 　檢出結果：三級毒品愷他命 ④檢品編號：B0000000 　檢品外觀：香菸 　送驗數量：0.7759公克（淨重） 　驗餘數量：檢品用罄 　檢出結果：三級毒品愷他命 ⑤檢品編號：B0000000 　檢品外觀：香菸 　送驗數量：0.7388公克（淨重） 　驗餘數量：檢品用罄 　檢出結果：三級毒品愷他命 ⑥檢品編號：B0000000 　檢品外觀：香菸 　送驗數量：0.6962公克（淨重） 　驗餘數量：檢品用罄 　檢出結果：三級毒品愷他命 ⑦檢品編號：B0000000 　檢品外觀：香菸 　送驗數量：0.6920公克（淨重） 　驗餘數量：檢品用罄 　檢出結果：三級毒品愷他命 ⑧檢品編號：B0000000 　檢品外觀：香菸 　送驗數量：0.6855公克（淨重） 　驗餘數量：檢品用罄 　檢出結果：三級毒品愷他命 ⑨檢品編號：B0000000 　檢品外觀：香菸 　送驗數量：0.6582公克（淨重） 　驗餘數量：檢品用罄 　檢出結果：三級毒品愷他命 ⑩檢品編號：B0000000 　檢品外觀：香菸 　送驗數量：0.7678公克（淨重） 　驗餘數量：檢品用罄 　檢出結果：三級毒品愷他命 ⑪檢品編號：B0000000（取樣自檢品編號B0000000 、B0000000-B0000000） 　檢品外觀：香菸 　送驗數量：7.1874公克（淨重） 　驗餘數量：檢品用罄 　檢出結果：三級毒品愷他命純質淨重：愷他命檢驗前淨重7.1874公克，純度3.6%、純質淨重0.2587公克 出處： ①衛生福利部草屯療養院109年9月23日草療鑑字第0000000000號鑑驗書（警卷第101頁） ②至⑩衛生福利部草屯療養院109年10月16日草療鑑字第0000000000號鑑驗書（偵6619卷第133至137頁） ⑪衛生福利部草屯療養院109年10月20日草療鑑字第0000000000號鑑驗書（偵卷一第139頁）